# 在发生亏损情况下递延所得税计提问题

提问人：yjhly2011 时间：2020-07-08 13:33:06
各位好，如果公司在以前年度实现盈利，正常计提坏账准备、资产减值损失、递延所得税资产（假设只有应收账款存在产生递延所得税资产的情况）都没有问题，但后面的年度，公司处于亏损状态，且应收账款长时间无法收回，计提的资产减值损失就会越来越大，在计提了资产减值损失（借 资产减值损失 贷 坏账准备）后，在计递延所得税资产时会出现下面的情况：
借 递延所得税资产 40 万
贷 所得税费用 40 万
而利润表的利润总额为负值，如果这样计提，则会出现所得税费用也为负值（贷方发生额）的情况。
问题：
1 、这种情况下，是否不用做上面的计提有关递延所得税资产、所得税费用的分录了
2 、递延所得税资产的期初余额（ 60 万）要结转至 0 吗，如果是，是否会出现这样的会计分录（借 所得税费用 60万，贷 递延所得税资产 60 万）
谢谢！
所得税费用=当期所得税+递延所得税
当期所得税=应交所得税，因公司亏损，故当期所得税为 0
递延所得税=（递延所得税负债的期末余额-递延所得税负债的期初余额）-（递延所得税资产的期末余额-递延所得税资产的期初余额）
1.png
(67.4 KB, 下载次数: 25)
3 天前 上传

回答人：chenyiwei
实务中，在发生亏损时，递延所得税资产的确认就要非常谨慎。除非有明确证据表明该亏损系由偶发性因素导致且其影响将在下一年度消除，否则建议冲回此前已确认的递延所得税资产，且不确认新的递延所得税资产。